【裁判字號】    89,易,529
【裁判日期】    890605
【裁判案由】    賭博
【裁判全文】
臺灣士林地方法院刑事判決                          八十九年度易字第五二九號
    聲  請  人  臺灣士林地方法院檢察署檢察官
    被      告  甲○○
右列被告因賭博案件，經檢察官聲請簡易判決處刑（八十九年度偵字第二六六八號）
，本院認不宜以簡易判決處刑，簽請改依通常程序審理並判決如左：
    主  文
甲○○連續意圖營利，供給賭博場所，處有期徒刑月，如易科罰金，以佰元折算
壹日。
扣案之麻將壹副及牌尺支均沒收。
    事  實
一、甲○○基於意圖營利之概括犯意，先於民國八十九年二月二十七日，提供其居住
    之門牌號碼台北市○○街二八六巷八號四樓之房屋為賭博場所，及所有之麻將一
    副與牌尺三支為賭具，以供其本身與簡阿福、包燕聰及綽號「阿明」者四人賭博
    財物，約定以每底新台幣（下同）三百元，每台一百元，如自摸則由甲○○抽取
    抽頭金一百元，當日甲○○並抽得抽頭金六百元。後於同年二月二十九日下午二
    時二十分許，甲○○復提供上址租住處及賭具，供其本身與簡阿福、高麗芳及陳
    聰泰（除甲○○外，另三人均經警方另依社會秩序維護法處理）賭博財物，並依
    上述之方式，約定抽取抽頭金，惟警方旋於同日午二時三十分至上址臨檢，而當
    場查獲甲○○等人，並扣得賭具麻將一副及牌尺三支。
二、案經台北市政府警察局士林分局報請臺灣士林地方法院檢察署檢察官偵查起訴。
    理  由
一、訊據被告甲○○，固坦承於前揭時、地供給居住之房屋予簡阿福等人以麻將牌賭
    博財物等情不諱，惟矢口否認有抽頭營利之情事，辯稱：二月二十七日所抽之款
    項係打完麻將後，大家一起聚餐之經費，並非抽頭金，二月二十九日則未約定抽
    頭金云云。惟查被告於警局供稱：今天因剛開始賭麻將牌賭徒尚未自摸故還未有
    抽頭金但仍需照所定規矩抽頭等語，核與證人即賭客簡阿福及高麗芳於警局證稱
    ：二十九日係以麻將為賭具，每底三百元，每台一百元，自摸抽頭一百元，因尚
    無人自摸故未抽頭，抽頭金應交付被告等語相符。堪認被告二月二十九日提供上
    址房屋予簡阿福等人賭麻將，有約定抽頭金之事項無訛。次查被告二月二十七日
    提供上開房屋供簡阿福等人賭麻將，其並抽取抽頭金六百元一情，業據證人簡阿
    福於警訊及偵查中證述綦詳，堪認被告是日有抽取抽頭金之舉至灼。此外復有麻
    將牌一付及牌尺三支扣案可資佐證，是被告所辯洵為卸責之詞，不足採信。本件
    事證已明，被告犯行洵堪認定，應依法論科。
二、核被告所為，係犯刑法第二百六十八條前段之意圖營利供給賭博場所罪，其先後
    二次犯行，時間緊接，所犯罪名相同，顯係出於概括之犯意為之，為連續犯，應
    依刑法第五十六條之規定以一罪論，並加重其刑。爰審酌被告犯罪之動機、手段
    、犯罪所得尚屬輕微、犯後態度等一切情狀，量處如主文所示之刑，並諭知易科
    罰金之折算標準。
三、扣案供犯罪所用之麻將牌一付及牌尺三支，均為被告所有，業據被告供明在卷，
    應依刑法第三十八條第一項第二款規定沒收。另被告取得之抽頭金六百元，並未
    扣案，參以金錢為極易費失之物，應認其業已滅失，無從諭知沒收，附此明。
據上論斷，應依刑事訴訟法第四百五十二條、第二百九十九條第一項前段，刑法第五
十六條、第二百六十八條前段、第四十一條、第三十八條第一項第二款，罰金罰鍰提
高標準條例第一條前段、第二條判決如主文。
本案經檢察官李學到庭執行職務。
中        華        民        國    八十九    年    六    月    五      日
                                  臺灣士林地方法院刑事第四庭
                                      法  官  江  翠  萍
右正本證明與原本無異。
如不服本判決，應於判決送達後十日內，向本院提出上訴狀。
                                      書記官  陳  淑  女
中        華        民        國    八十九    年    六    月    八    日
附錄本案論罪科刑法條全文
刑法第二百六十八條：
意圖營利，供給賭博場所或聚眾賭博者，處三年以下有期徒刑，得併科三千元以下罰
金。


司法院資訊處製作；財團法人民間司法改革基金會備份。
